【裁判字號】    90,上訴,3409
【裁判日期】    901127
【裁判案由】    違反槍砲彈藥刀械管制條例
【裁判全文】
臺灣高等法院刑事判決                            九十年度上訴字第三四九號
    上  訴  人
    即  被  告  甲○○
右上訴人因違反槍砲彈藥刀械管制條例案件，不服臺灣桃園地方法院九十年度訴字第
八一八號，中華民國九十年七月三十一日第一審判決（起訴案號：臺灣桃園地方法院
檢察署九十年度偵字第四九０四號），提起上訴，本院判決如左：
    主  文
上訴駁回。
    事  實
一、甲○○寄宿於綽號「娃娃」姓名年籍不詳成年女子位於桃園縣中壢市○○街三八
    號六樓住處，於民國九十年三月十九日晚間六時許，在前開住處接獲「娃娃」電
    話，囑其至住處一樓電梯旁之消防鐵箱內，取出「娃娃」原先藏放之具殺傷力仿
    ＢＥＲＥＴＴＡ廠半自動改造手槍一把（含彈匣一個），並將之代藏放於前開住
    處一樓對面空地之草堆內，甲○○便依約於當日晚間六時三十分許，至該住處一
    樓電梯旁消防鐵箱內，取出「娃娃」藏放之上開改造手槍，並將之放置於腰際間
    ，而持有之。迨甲○○攜前述改造手槍欲走出該住處一樓大門口時，適為埋伏該
    處查緝毒品案件之員警發覺，經上前盤查而查獲，並當場自甲○○腰際間起出前
    開仿ＢＥＲＥＴＴＡ廠半自動改造手槍一把（含彈匣一個）。
二、案經桃園縣警察局楊梅分局移送臺灣桃園地方法院檢察署檢察官偵查起訴。
    理  由
一、右揭事實，業據上訴人即被告（以下簡稱被告）甲○○於警訊、偵查、原審及本
    院中供承不諱，核與證人即查獲本案員警殷第萍於原審審理時證述情節相符，而
    扣案之手槍，經送內政部警政署刑事警察局鑑定結果，認該送鑑貝瑞塔手槍壹枝
    （槍枝管制編號0000000000），係仿ＢＥＲＥＴＴＡ廠半自動手槍製
    造之金屬玩具手槍，更換土造金屬槍管而成之改造手槍，機械性能良好，認具殺
    傷力一節，有該局九十年三月二十七日刑鑑字第四一九二七號鑑驗通知書一紙在
    卷可憑（參偵查卷宗第二七頁），復有上開仿ＢＥＲＥＴＴＡ廠半自動改造手槍
    一把（含彈匣一個）扣案足據，足認被告自白與事實相符，堪信為真，本件事證
    明確，被告犯行洵堪認定，應依法論科。
二、核被告所為，係犯槍砲彈藥刀械管制條例第十一條第四項之未經許可持有可發射
    金屬或子彈具有殺傷力之改造手槍罪。按寄藏係指受託寄存並為藏匿，本件被告
    依綽號「娃娃」之不詳姓名年籍成年女子所囑，將前開扣案之改造手槍取出代為
    藏放，惟被告僅將該改造槍枝放置於腰際間持有，尚未藏匿，即為警查獲，已如
    前述，是被告持有該把改造手槍尚未達於寄存並為藏匿之狀態，公訴人於事實欄
    內論述被告前述行為為藏匿槍枝，且證據並所犯法條欄內誤載被告係犯同條例第
    十一條第三項之罪，均有未洽，惟經檢察官於原審到庭陳述變更其起訴法條為同
    條例第十一條第四項之罪，自無再變更起訴法條之必要，附此敘明。
三、原審本於同上見解，適用槍砲彈藥刀械管制條例第十一條第四項，刑法第十一條
    前段、第四十二條第二項，罰金罰鍰提高標準條例第二條之規定，並審酌被告犯
    罪之動機、手段、目的、被告持有具殺傷力之改造玩具手槍對社會治安造成之潛
    在危險性、及犯罪後態度等一切情狀，量處有期徒刑一年二月，併科罰金新台幣
    十萬元，罰金部分並諭知易服勞役之折算標準，並以扣案之仿ＢＥＲＥＴＴＡ廠
    半自動改造手槍一把（含彈匣一個，槍枝管制編號0000000000），為
    違禁物，而依刑法第三十八條第一項第一款規定沒收。經核原審認事用法均無不
    合，量刑亦稱允當，被告上訴意旨以原審量刑過重，指摘原判決不當，為無理由
    ，應予駁回。
據上論斷，應依刑事訴訟法第三百六十八條，判決如主文。
本案經檢察官劉靜婉到庭執行職務。
中      華      民      國    九十      年      十一    月    二十七    日
                            台灣高等法院刑事第十五庭
                                審判長法  官  房  阿  生
                                      法  官  雷  元  結
                                      法  官  鄧  振  球
右正本證明與原本無異。
如不服本判決應於收受送達後十日內向本院提出上訴書狀，其未敘述上訴之理由者並
得於提起上訴後十日內向本院補提理由書（均須按他造當事人之人數附繕本）。
                                      書記官  洪  秋  帆
中      華      民      國    九十      年      十一    月    二十八    日
附錄：本案論罪科刑法條全文
槍砲彈藥刀械管制條例第十一條第四項
未經許可，持有、寄藏或意圖販賣而陳列第一項所列槍砲者，處一年以上七年以下有
期徒，併科新臺幣七百萬元以下罰金。


司法院資訊處製作；財團法人民間司法改革基金會備份。
